臺灣臺北地方法院交通事件裁定　　　　 96年度交聲字第776號
異　議　人
即受處分人　甲○○
上列異議人即受處分人因違反道路交通管理處罰條例案件，對於
臺北市交通事件裁定所民國96年6 月25日所為處分（原處分案號
：北市裁二字第裁22-AA0000000號）聲明異議，本院裁定如下：
    主  文
異議駁回。
    理  由
一、按汽車駕駛人，行經有燈光號誌管制之交岔路口闖紅燈者，
    處新臺幣（下同）1 千8 百元以上5 千4 百元以下罰鍰，並
    記違規點數3 點，道路交通管理處罰條例第五十三條第一項
    、第六十三條第一項第三款分別定有明文。
二、本件異議人即受處分人甲○○於96年4 月14日晚間10時14分
    許，駕駛車牌號碼5053-KD 號自用小客車，行經和平西路、
    寧波西街時，於該路口行車管制號誌已轉變為紅燈，表示車
    輛禁止通行，不得超越停止線或進入路口時，猶駕駛上開車
    輛闖越紅燈、通過停止線、進入路口，因而為路口之交通違
    規自動採證照相儀器拍攝，經臺北市政府警察局交通警察大
    隊員警楊福財採證，以受處分人有前揭違規行為而製單舉發
    。嗣受處分人於應到案日期前提出申訴，惟經原處分機關函
    請舉發單位調查結果，仍認受處分人確有前開違規行為，原
    處分機關遂於96年6 月25日依道路交通管理處罰條例第五十
    三條第一項、第六十三條第一項第三款（原處分漏引第一項
    第三款）規定，裁處受處分人罰鍰2 千7 百元、並記違規點
    數3 點。
三、異議意旨固不否認曾於上揭時、地，駕駛上開車輛，遭交通
    違規自動採證照相儀器拍攝，惟辯稱：當日行經該路口時，
    號誌突然由綠燈轉變為紅燈，致其與前車相繼闖越紅燈，若
    非號誌故障，當無上述情形發生；且異議人為電子專業人員
    ，從事電子相關行業數10年，採證儀器既為「微電腦感應線
    圈型自動採證多功能相機」，焉有不故障之理，請查明當日
    系統是否故障，是否因他車超速，致影響系統採證之正確性
    云云。
四、經查，5053-KD 號自用小客車違規路段採證相機係「微電腦
    感應線圈型自動採證多功能相機」，每次採證2 張、每張相
    隔1 秒，第1 張為確認位置、第2 張為確認違規．．相片上
    會顯示：年、月、日、時間、車道、黃燈秒數、紅燈秒數、
    當時速度及張數流水號．．該路段相機是「微電腦感應線圈
    型自動採證多功能相機」，於紅燈時間開始感應，有臺北市
    政府警察局中正第二分局96年6 月14日北市警中正二分交字
    第09630641100 號函在卷足稽；又受處分人所提採證照片上
    R01 代表紅燈1 秒、R02 代表紅燈2 秒、V=42係時速、2Y3
    代表第2 車道黃燈3 秒，有本院公務電話在卷可按。是依上
    開採證照片所示，本件異議人駕駛於該路段第2 車道之5053
    -KD 號自用小客車係於紅燈亮起1 秒後，猶闖越紅燈行駛（
    如附件二之下方照片），並續以時速42公里前進至附件二上
    方照片位置，已堪認定。且違規時段該路口號誌及相機並無
    故障情形，且若採證照片上黃燈顯示3 秒，表示當天該路段
    號誌狀況正常，分別有臺北市政府警察局中正第二分局上揭
    函文、本院公務電話紀錄，及舉發單位傳真之該台固定桿式
    地面感應線圈自動採證相機檢驗證明、駐荷蘭臺北代表處證
    明書在卷可憑，足認本件舉發照片所示違規結果之準確性應
    堪認定。受處分人所辯，若非號誌故障，當不至發生其與前
    車雖均未超速，卻發生相繼闖越紅燈之情形云云，尚無可採
    ，至前車與受處分人是否相繼發生闖越紅燈情形，亦核與本
    件受處分人上開違規行為無涉，附此敘明。
五、綜上，本件受處分人確有行經有燈光號誌管制之交岔路口闖
    紅燈之違規事實，堪以認定。從而，原處分機關依道路交通
    管理處罰條例第五十三條第一項、第六十三條第一項第三款
    （原處分漏引第一項第三款）之規定，處異議人小型車最低
    罰鍰2 千7 百元、併記違規點數3 點，洵無不當，受處分人
    之異議為無理由，爰予駁回。
據上論斷，應依道路交通案件處理辦法第十九條，裁定如主文。
中　　華　　民　　國　　96　　年　　7 　　月　　31　　日
                          交通法庭
                              法　官　王幸華
以上正本證明與原本無異
如不服本裁定應於送達後5日內向本院提出抗告狀
　　　　　　　　　　　　　    書記官　陳泰寧
中　　華　　民　　國　　96　　年　　8 　　月　　1 　　日
